【裁判字號】    97,消債更,35
【裁判日期】    980427
【裁判案由】    更生事件
【裁判全文】
臺灣士林地方法院民事裁定            97年度消債更字第35號
債  務  人  甲○○
代  理  人  謝維仁律師
上列債務人聲請更生事件，本院裁定如下：
    主  文
債務人應於本裁定送達後三十日內，補提如附表所示文件及資料
到院。
    理  由
一、按債務人與金融機構協商成立者，不得聲請更生或清算，但
    因不可歸責於己之事由，致履行顯有重大困難者，不在此限
    。本條例施行前，債務人依金融主管機關協調成立之中華民
    國銀行公會會員辦理消費金融案件無擔保債務協商機制與金
    融機構成立之協商，準用前項之規定，消費者債務清理條例
    第151 條第5 項、第6 項分別定有明文。又債務人聲請更生
    時，所提出之財產及收入狀況說明書，應表明下列事項，並
    提出證明文件：一、財產目錄，並其性質及所在地。二、最
    近五年是否從事營業活動及平均每月營業額。三、收入及必
    要支出之數額、原因及種類。四、依法應受債務人扶養之人
    ，此觀諸消費者債務清理條例第43條第6 項規定自明。次按
    ，債務人聲請更生或清算不合程式或不備其他要件者，法院
    應以裁定駁回之，但其情形可以補正者，法院應定期間先命
    補正，同條例第8 條定有明文。且更生之聲請有拒絕提出關
    係文件或為財產變動狀況之報告者，應駁回之，參諸同條例
    第46條第3 款規定自明。
二、查本件債務人具狀聲請更生，漏未提出如附表所示文件及資
    料到院。爰定期命補正，如逾期未補正，則駁回其聲請。
中    華    民    國    98    年    4     月    27    日
                  民事第三庭  法      官  施月燿
上為正本係照原本作成。
本件不得抗告。
中    華    民    國    98    年    4     月    27    日
                              書  記  官  朱亮彰
附表：
1、債務人配偶曾照旺名下不動產土地及建物登記謄本，並說明
   債務人全戶所居住之樓層，房屋坪數，供何人居住，如何分
   擔水、電等費用，並提出所有居住人收入證明，民國97年度
   全年水、電、瓦斯、電話費繳費明細（向繳費單位申請）。
2、債務人主張欲以其配偶之工作所得履行更生方案。債務人應
   說明其配偶之工作性質及內容，每日工作所得，每月工作日
   數。並應按時間順序，以書面列表記載債務人配偶自96年4
   月起迄今，所有工作來源（即僱主）、實際收入金額，縱未
   能提出簽領薪資證明，仍應詳細記載平均月收入金額。
3、債務人應說明其及配偶名下各有一部汽車之原因、實際使用
   者，及使用之必要性。
4、債務人應說明其及配偶名下共計2 支室內電話號碼，4 支行
   動電話號碼之原因，實際使用者，及使用之必要性。
5、債務人於97年12月18日所提生活費用明細與所提單據多有不
   符（例如97年11、12月電費為2464元，平均1 個月1232元，
   債務人卻陳報電費每月5500元）。債務人應提出適當單據，
   分別詳列每月債務人「個人」必要生活費用，家庭共同必要
   生活費用，及子女扶養費之明細、各細項金額及其必要性，
   不得以概括項目及概括金額代之，亦不得與受扶養人合併計
   算。


司法院資訊處製作；財團法人民間司法改革基金會備份。
